【裁判字號】    97,抗,1672
【裁判日期】    971015
【裁判案由】    假扣押
【裁判全文】
臺灣高等法院民事裁定                  97年度抗字第1672號
抗  告  人  彰化商業銀行股份有限公司
法定代理人  丙○○
代  理  人  丁○○
上列抗告人與相對人甲○○、乙○○間假扣押事件，對於中華民
國97年8月26日臺灣桃園地方法院97年度裁全字第4179號裁定，
提起抗告，本院裁定如下：
    主  文
抗告駁回。
抗告訴訟費用由抗告人負擔。
    理  由
一、本件抗告人聲請及抗告意旨略以：相對人甲○○於民國86年
    9月20日邀同相對人乙○○為連帶保證人，與抗告人簽訂到
    期日為107年3月19日之借據1紙，又於92年1月19日簽訂增補
    借據1紙，向抗告人借款新臺幣（下同）3,650,000元，詎屆
    期未依約清償，尚積欠抗告人借款2,320,474元及利息暨違
    約金，頃聞相對人有變賣財產逃匿之消息，經抗告人至其住
    處探訪，僅見大門緊閉，逃匿不知去向，因恐日後有不能強
    制執行之虞，為此願提供擔保，聲請在2,100,000元之範圍
    內，對相對人之財產假扣押等語。
二、原法院以：本件抗告人之聲請，固提出借據、增補契約書及
    照片為證，然上開書充其量僅能證明相對人與抗告人間確有
    消費借貸、連帶保證關係存在及債務人疑未依約清償該債務
    ，要難認係釋明相對人等之財產，現有無因相對人積極或消
    極處分減少、滅失，進而影響抗告人受償可能，而有為假扣
    押必要之證據等情，乃駁回抗告人之聲請。
三、按債權人就金錢請求或得易為金錢請求之請求，欲保全強制
    執行者，得聲請假扣押；假扣押，非有日後不能強制執行或
    甚難強制執行者，不得為之；又請求及假扣押之原因，應釋
    明之。前項釋明如有不足，而債權人陳明願供擔保或法院認
    為適當者，法院得定相當之擔保，命供擔保後為假扣押，民
    事訴訟法第522條第1項、第523條第1項、第526條第1、2項
    分別定有明文。是債權人聲請假扣押，應就其「請求」及「
    假扣押之原因」加以釋明，釋明如有不足，而債權人陳明願
    供擔保或法院認為適當者，法院得定相當之擔保，命供擔保
    後為假扣押。然供擔保係補釋明之不足，並非可代替釋明，
    債權人釋明責任，未因可供擔保而得免除，故債權人就其請
    求及假扣押之原因如未提出證據以為釋明，即非釋明不足，
    法院自不得命供擔保而為假扣押。
四、經查，抗告人提借據、增補借據等件影本，可認為就假扣押
    「請求」已為釋明；另就「假扣押之原因」，即日後有不能
    強制執行或甚難執行之虞，或應在外國為強制執行之情形，
    如債務人浪費財產，增加負擔，或就其財產為不利益之處分
    ，將成為無資力之狀態，或將移住遠地、逃匿無蹤、隱匿財
    產等情事，抗告人固提出照片2幀，但依照片所示，僅能證
    明該處緊閉大門，而一般住家，大門通常為緊閉狀態，是依
    該照片，尚無從使法院產生符合上述「假扣押原因」之薄弱
    心證，此外，抗告人復未提出能即時調查之證據，以釋明所
    主張之假扣押原因為真實。抗告人就假扣押原因既未為釋明
    ，其聲請假扣押，於法不合。原裁定駁回抗告人之聲請，經
    核並無不合，抗告意旨仍執陳詞指摘原裁定不當，求予廢棄
    ，為無理由，應予駁回。
五、據上論結本件抗告為無理由，爰裁定如主文。
中    華    民    國    97    年    10    月    15    日
                  民事第三庭
                        審判長法  官  林敬修
                              法  官  張靜女
                              法  官  吳青蓉
正本係照原本作成。
本裁定除以適用法規顯有錯誤為理由，並經本院許可外，不得再
抗告。如提起再抗告，應於收受送達後10日內委任律師為代理人
向本院提出再抗告狀。並繳納再抗告費新台幣１千元。
中    華    民    國    97    年    10    月    15    日
                              書記官  殷丹妮


司法院資訊處製作；財團法人民間司法改革基金會備份。
